# 请陈版主和各位老师指导：过渡期损益实务操作

提问人：kingsen307 时间：2019-11-24 06:30:21
A 收购B 公司持有的C公司股权（60%），收购对价以 2018 年 12 月 31日评估价确认（基准日），实际交割日为 2019 年 10 月 31 日，请教：
非同一控制下：
1 、过渡期损益归 A公司享有或承担，收购对价不变。B 公司在编制 2019年度合并报表时，是否仍应当将 C 公司 2019 年 1-10月的利润表并入？
如并入，由于期末 C 公司的资产负债已不并入，如何衔接报表呢？
2 、过渡期损益归B 公司享有或承担，收购对价不变。A在编制合并报表时，是不是应当首先将 B 公司净资产中归属于过渡期损益部分先行剔除, 具体会计处理科目是？B 公司在编制 2019 年度合并报表时，是否仍应当将 C公司 2019 年 1-10月的利润表并入？如并入，由于期末 C 公司的资产负债已不并入，如何衔接报表呢？
同一控制下：
同样上述 2 个问题，如果 A\B\C 公司均属于同一控制下企业呢？
多谢指教！！！

回答人：chenyiwei
1 、B 应合并 C 的报表直至处置完成日（即实际交割日，下同），过渡期损益导致的 C 公司净资产变动相应影响 B 的合并报表层面的处置损益。（一增一减的变化）
2 、过渡期损益归 B 公司享有或承担，一般需在股权转让协议中对具体操作问题予以约定，例如可以是由目标公司 C向原股东B 做出一个特别股利分配，或者由收购方 A支付给 B一笔额外收购款。前一种做法影响购买日取得 C 的可辨认净资产价值，后一种做法则是影响交易对价总额，但不论采用何种做法，合并报表层面商誉金额不变。
3 、不论过渡期损益如何约定，C 都应保留在 B 的合并报表范围内直到处置日（这一点不论是否为同一控制下交易，都是适用的）；A 只有在购买日（交割日）后才能将 C 的利润表纳入其合并报表。
处置子公司当年度如何编制合并报表，是一个常规问题，版面上有很多讨论，可以先搜索一下。